【裁判字號】    98,裁,83
【裁判日期】    980115
【裁判案由】    營利事業所得稅
【裁判全文】
最  高  行  政  法  院  裁  定
                                        98年度裁字第83號
上  訴  人  友田車輛有限公司
代  表  人  甲○○
被 上訴 人  財政部臺灣省北區國稅局
代  表  人  陳文宗
上列當事人間營利事業所得稅事件，上訴人對於中華民國97年9
月16日臺北高等行政法院97年度訴字第865號判決，提起上訴，
本院裁定如下：
    主  文
上訴駁回。
上訴審訴訟費用由上訴人負擔。
    理  由
一、按對於高等行政法院判決之上訴，非以其違背法令為理由，
    不得為之，行政訴訟法第242條定有明文。依同法第243條第
    1項規定，判決不適用法規或適用不當者，為違背法令；而
    判決有同條第2項所列各款情形之一者，為當然違背法令。
    是當事人對於高等行政法院判決上訴，如依行政訴訟法第24
    3條第1項規定，以高等行政法院判決有不適用法規或適用不
    當為理由時，其上訴狀或理由書應有具體之指摘，並揭示該
    法規之條項或其內容。如以行政訴訟法第243條第2項所列各
    款情形為理由時，其上訴狀或理由書，應揭示合於該條項各
    款之事實。上訴狀或理由書如未依此項方法表明者，即難認
    為已對高等行政法院判決之違背法令有具體之指摘，其上訴
    自難認為合法。
二、本件上訴人對於高等行政法院判決上訴，主張：上訴人業經
    依法清算完結，聲請宣告破產則遭法院駁回，依最高法院81
    年度第2次民事庭會議決議、財政部79年10月27日台財稅第
    000000000號及80年2月21日台財稅第000000000號等函釋意
    旨，向法院聲報清算完結並經法院准予備查為法人人格消滅
    之原因，其未獲分配之欠稅應得予註銷。又按公司法規定，
    對於清算事務之審理由法院審核，清算是否合法自應以公司
    所在地之普通法院始有權論斷，上訴人既經臺灣桃園地方法
    院為核准清算完結之核備，其合法性不容否定，被上訴人無
    權審究推翻其效力。況且被上訴人既未依非訟事件法第23條
    第1項規定，洽請法院撤銷本件清算完結之核備，自不得任
    意指摘清算完結不合法，上訴人請求依法註銷欠稅，於法應
    無不合，原審判決顯非適法等語。惟核其上訴理由，係就原
    審取捨證據、認定事實之職權行使，指摘其為不當，並就原
    審已論斷者，泛言原審判決不適用法規及決議，或就原審所
    為論斷，泛言其論斷矛盾，而非具體說明其有何不適用法規
    或適用法規不當之情形，難認對該判決之如何違背法令已有
    具體之指摘，依首開規定及說明，應認其上訴為不合法。
三、據上論結，本件上訴為不合法，依行政訴訟法第249條第1項
    前段、第104條、民事訴訟法第95條、第78條，裁定如主文
    。
中    華    民    國    98    年    1     月    15    日
                    最高行政法院第六庭
                        審判長法官  吳  明  鴻
                              法官  廖  宏  明
                              法官  林  茂  權
                              法官  侯  東  昇
                              法官  黃  秋  鴻
以  上  正  本  證  明  與  原  本  無  異
中    華    民    國    98    年    1     月    16    日
                              書記官  葛  雅  慎


司法院資訊處製作；財團法人民間司法改革基金會備份。
